【裁判字號】    99,易,121
【裁判日期】    990505
【裁判案由】    竊盜
【裁判全文】
臺灣屏東地方法院刑事判決               99年度易字第121號
公  訴  人  臺灣屏東地方法院檢察署檢察官
被      告  甲○○
上列被告因竊盜案件，經檢察官提起公訴（98年度偵字第5294號
、98年度偵字第7697號、98年度偵字第8329號），被告就被訴事
實為有罪之陳述，本院裁定行簡式審判程序，判決如下：
    主  文
甲○○竊盜，累犯，處有期徒刑月。又共同竊盜，累犯，處有
期徒刑肆月。又攜帶兇器竊盜，累犯，處有期徒刑柒月。又竊盜
，累犯，處有期徒刑月。又共同竊盜，累犯，處有期徒刑月
。又共同竊盜，累犯，處有期徒刑肆月。應執行有期徒刑壹年陸
月。
    事  實
一、甲○○前曾於民國95年間因違反毒品危害防制條例案件，經
    本院以95年度訴字第1092號判決判處有期徒刑10月、4 月，
    應執行有期徒刑1 年確定；復於同年間因竊盜案件，經本院
    以95年度易字第845 號判決判處有期徒刑10月確定；又於同
    年間因竊盜案件，經本院以95年度易字第856 號判決判處有
    期徒刑7 月、1 年，應執行有期徒刑1 年4 月確定；再於96
    年間因竊盜案件，經本院以96年度簡字第517 號判決判處有
    期徒刑4 月確定，上開各徒刑嗣經本院以96年度聲減字第10
    89號裁定減刑後應執行有期徒刑1 年9 月，甫於97年8 月19
    日縮刑期滿執行完畢。
二、詎甲○○猶不知悛悔，竟基於意圖為自己不法所有之犯意，
    於98年5 月1 日13時許，在屏東縣鹽埔鄉○○街與民權路路
    口，見林景雄所有之未懸掛車牌自小貨車（該車主原為彭呂
    秀鑾，於報廢後將車牌繳交監理站，無償贈予林景雄使用，
    引擎號碼為3G82-H4262A ）停放在該處，認有機可趁，遂以
    該車內之鑰匙發動該車電門而竊取之，得手後供代步之用。
    甲○○復與乙○○（另為簡易判決處刑）共同基於意圖為自
    己不法所有之犯意聯絡，於98年5 月7 日凌晨2 時許，由甲
    ○○駕駛竊得之林景雄所有之自小貨車搭載乙○○，至屏東
    縣潮州鎮○○路182 號旁空地，見吳長順所有之車牌號碼IG
    -8117 號自小貨車停放在該處，認有機可趁，遂由乙○○在
    旁把風，甲○○即以林景雄所有之鑰匙發動該車電門而竊取
    之，得手後即將林景雄所有之自小貨車停放在該處，並以吳
    長順所有之自小貨車供代步之用，且將IG-8117 號車牌卸下
    ，丟棄在於屏東縣屏東市海豐農場產業道路排水溝內。嗣經
    警於98年5 月7 日15時40分許，在屏東縣屏東市○○路○ 段
    103 號前，當場查獲甲○○駕駛吳長順所有之上開自小貨車
    搭載乙○○，甲○○乃於有偵查犯罪職權之警員發覺其為竊
    取林景雄所有之自小貨車犯行前，主動供出該情並接受裁判
    ，並帶同警方至屏東縣潮州鎮○○路182 號旁空地及屏東縣
    屏東市海豐農場產業道路排水溝內，分別起出林景雄所有之
    自小貨車及IG-8117 號車牌2 面。
三、甲○○另基於意圖為自己不法所有之犯意，於98年8 月27日
    凌晨3 時許，在屏東縣長治鄉國道長治交流道下方，見黃世
    輝所有之車牌號碼C8-4906 號自小貨車停放在該處，認有機
    可趁，遂以其所有之鑰匙（未扣案）發動該車電門而竊取之
    ，得手後供代步之用，並將C8-4906 號車牌卸下，放置在該
    車內。甲○○復意圖為自己不法之所有，並基於攜帶兇器竊
    盜之犯意，攜帶其所有客觀上具有危險性，足以危害人之生
    命、身體安全，可供兇器使用之梅花板手1 支（未扣案），
    於98年8 月30日凌晨5 時許，在屏東縣鹽埔鄉○○路（大仁
    科技大學旁），持兇器梅花板手竊取邱招景所有之VX-8263
    號車牌2 面，得手後即將之懸掛在黃世輝所有之自小貨車上
    。甲○○再與乙○○共同基於意圖為自己不法所有之犯意聯
    絡，於98年8 月30日8 時許，由甲○○駕駛竊得之懸掛VX-
    8263號車牌之黃世輝所有之自小貨車搭載乙○○，至屏東縣
    鹽埔鄉○○路81-2號前，由乙○○在旁把風，甲○○即徒手
    竊取陳寶裕所有置於瓦斯車上之瓦斯桶2 桶，得手後將該瓦
    斯桶2 桶載至某資源回收場欲變賣現金，為資源回收場業者
    拒絕收購，甲○○、乙○○乃將行竊用之鑰匙、梅花板手及
    竊得瓦斯桶2 桶，丟棄於屏東縣屏東市海豐農場旁產業道路
    圳溝內。嗣經警於98年9 月1 日12時30分許，在屏東縣鹽埔
    鄉○○村○○道路，當場查獲甲○○駕駛竊得之懸掛VX-826
    3 號車牌之黃世輝所有之自小貨車搭載乙○○，甲○○、乙
    ○○乃於有偵查犯罪職權之警員發覺其為竊取陳寶裕所有之
    瓦斯桶犯行前，主動供出該情並接受裁判。
四、甲○○另與乙○○共同基於意圖為自己不法所有之犯意聯絡
    ，於98年9 月24日凌晨2 時30分許，由乙○○騎乘機車搭載
    甲○○，至屏東縣屏東市○○路與瑞興三街路口，見楊繼昌
    所有之車牌號碼4203-JQ 號自小貨車停放在該處，認有機可
    趁，遂由乙○○在旁把風，甲○○即以其所有之鑰匙（未扣
    案）發動該車電門而竊取之，得手後供代步之用。嗣經警據
    報於98年10月8 日通知到乙○○到案說明而查獲。
五、案經屏東縣政府警察局分別移送臺灣屏東地方法院檢察署檢
    察官偵查起訴。
    理  由
一、本件被告甲○○所犯係死刑、無期徒刑、最輕本刑為3 年以
    上有期徒刑以外之罪，其於準備程序中就被訴事實為有罪之
    陳述，經法官告知簡式審判程序之旨，並聽取當事人之意見
    後，本院認為適宜進行簡式審判程序審理，合先敘明。
二、上揭事實，業據被告甲○○於警詢時、偵查中及本院審理時
    坦承不諱，核與證人即被害人林景雄、吳長順、黃世輝、邱
    招景、陳寶裕、楊繼昌於警詢時證述之情相符，並有車籍查
    詢- 基本資料詳細畫面表、屏東縣政府警察局車輛協尋電腦
    輸入單、屏東縣政府警察局車輛尋獲電腦輸入單、贓物認領
    保管單、高雄市政府警察局車輛協尋電腦輸入單及照片數幀
    附卷可稽，堪認被告之自白與事實相符，本件事證明確，被
    告犯行洵堪認定。
三、核被告甲○○就竊取林景雄、吳長順、黃世輝、楊繼昌所有
    之自小貨車及竊取陳寶裕所有之瓦斯桶犯行之所為，均係犯
    刑法第320 條第1 項之竊盜罪。又按刑法第321 條第1 項第
    3 款之攜帶兇器竊盜罪，係以行為人攜帶兇器竊盜為其加重
    條件，所謂兇器，其種類並無限制，凡客觀上足對人之生命
    、身體構成威脅，具有危險性之兇器均屬之，被告為竊取VX
    -8263 號車牌犯行時攜帶之梅花板手，為金屬製品，質地堅
    硬、銳利之物，足以對人之生命、身體造成威脅，可認定為
    兇器，是核被告就竊取VX-8263 號車牌犯行之所為，係犯刑
    法第321 條第1 項第3 款之攜帶兇器竊盜罪。被告所犯6 罪
    間，犯意各別，行為互殊，皆可獨立評價，應予分論併罰。
    被告與乙○○就竊取吳長順、楊繼昌所有之自小貨車及竊取
    陳寶裕所有之瓦斯桶犯行間，互有犯意聯絡及行為分擔，為
    共同正犯。被告前有如事實欄所示論罪科刑及執行之前科，
    於97年8 月19日縮刑期滿執行完畢等情，有臺灣高等法院被
    告前案紀錄表在卷可稽，其於受徒刑之執行完畢，5 年以內
    故意再犯本件有期徒刑以上之罪，為累犯，所犯6 罪均應依
    刑法第47條第1 項之規定加重其刑。又被告於98年5 月7 日
    為警查獲時，於有偵查犯罪職權之警員發覺其為竊取林景雄
    所有之自小貨車犯行前，主動供出該情並接受裁判，復於98
    年9 月1 日為警查獲時，於有偵查犯罪職權之警員發覺其為
    竊取陳寶裕所有之瓦斯桶犯行前，主動供出該情並接受裁判
    等情，業據被告供明在卷，堪認被告係對於未發覺之罪自首
    而受裁判，則其所犯該2 犯行，均依刑法第62條前段之規定
    減輕其刑，並依法先加後減之。爰審酌被告正值壯年，不思
    正途營生，竟貪圖小利而為竊盜犯行，惟犯罪後坦承犯行，
    態度良好，且竊得之物價值不高，並大多經被害人領回，足
    認被告犯行所生危害尚屬輕微，及被告犯罪之目的、手段等
    一切情狀，分別就其所犯6 罪量處如主文所示之刑，並定其
    應執行之刑，以資懲儆。至被告為各該犯行所用之鑰匙、梅
    花板手均未據扣案，且非違禁物，為免將來執行困難，爰不
    予宣告沒收。
據上論斷，應依刑事訴訟法第299 條第1 項前段、第273 條之1
第1 項，刑法第28條、第320 條第1 項、第321 條第1 項第3 款
、第47條第1 項、第62條前段、第51條第5 款，刑法施行法第1
條之1 ，判決如主文。
本案經檢察官任亭到庭執行職務。
中    華    民    國    99    年    5     月    5     日
                  刑事第五庭    法  官  林家聖
以上正本證明與原本無異。
如不服本判決應於收受判決後10日內向本院提出上訴書狀，並應
敘述具體理由；其未敘述上訴理由者，應於上訴期間屆滿後20日
內向本院補提理由書（均須按他造當事人之人數附繕本）「切勿
逕送上級法院」。
中    華    民    國    99    年    5     月    5     日
                                書記官  邱郁芸
附錄本判決論罪科刑法條：
刑法第320 條第1 項
意圖為自己或第三人不法之所有，而竊取他人之動產者，為竊盜
罪，處5 年以下有期徒刑、拘役或500 元以下罰金。
刑法第321 條第1 項第3 款
犯竊盜罪而有左列情形之一者，處6 月以上、5 年以下有期徒刑
：
三  攜帶兇器而犯之者。

司法院資訊處製作；財團法人民間司法改革基金會備份。
